【裁判字號】    91,易,2236
【裁判日期】    921105
【裁判案由】    傷害等
【裁判全文】
臺灣桃園地方法院刑事判決                        九十一年度易字第二二三六號
    公  訴  人  臺灣桃園地方法院檢察署檢察官
    被      告  壬○○
    被      告  辛○○
右列被告因傷害等案件，經檢察官提起公訴（九十一年度偵字第二○四六二號），本
院判決如左：
    主  文
壬○○以加害生命、財產之事，恐嚇他人致生危害於安全，處有期徒刑參月，如易科
罰金，以參佰元折算壹日；又共同傷害人之身體，處有期徒刑參月，如易科罰金，以
佰元折算壹日；應執行有期徒刑伍月，如易科罰金以參佰元折算壹日。
辛○○共同傷害人之身體，處有期徒刑參月，如易科罰金，以佰元折算壹日。
    事  實
一、辛○○無犯罪前科，壬○○於八十年二月二十八日因竊盜案件經台灣新竹地方法
    院判處有期徒六月，緩刑三年，八十年四月十六日確定，緩刑期滿緩刑未經撤銷
    。辛○○、壬○○係父子，居住在桃園縣平鎮市○○路三六巷一號，與居住隔鄰
    三八號之鄰居乙○○、子○○夫妻二家因停車問題素有嫌隙。九十一年九月二十
    二日上午十一時十分許，壬○○在住處經由母親癸○○○告知稍早乙○○曾至其
    住處反應停車且發生爭執一事，竟憤而走出屋外進入隔鄰平鎮市○○路三八號一
    樓子○○經營之「親親租書坊」，一進入店內即拍打結帳櫃檯桌面，並對坐在櫃
    檯正對租書客人甲○○做租書登記之子○○大聲吼稱：「我就是要這樣停，誰講
    都沒有用，你再囉唆我就砸你的店、燒你店面，讓你店開不下去」等以加害生命
    、財產之言語恫嚇子○○，使子○○心生畏懼，致生危害於安全；子○○因害怕
    立即呼喊在樓上之夫乙○○下樓，乙○○聞訊下樓後即走近壬○○與之交談，並
    隨其步出店門外，且拐進旁邊之防火巷道，惟二人發生口角，壬○○基於傷害之
    故意，對乙○○揮拳，適辛○○亦步出屋外，與壬○○基於傷害之犯意聯絡與行
    為分擔，亦走上前共同與壬○○對乙○○拳打腳踢，致乙○○因此受有左無名指
    伸指韌帶斷裂及左上臂挫傷等傷害，茲因圍觀之人愈來愈多，癸○○○趕緊拉夫
    辛○○離開進屋，壬○○亦跟在父親辛○○後面走進屋內。
二、案經子○○、乙○○告訴由桃園縣警察局平鎮分局報告台灣桃園地方法院檢察署
    檢察官偵查起訴。
        理  由
一、訊據被告壬○○承認於右述時、地進入告訴人子○○經營之「親親租書坊」，然
    否認有何恐嚇及傷害犯行，辯稱「：她因停車問題罵我父親：我衝進去，是跟她
    說那書店不要開就好了，並拍桌面一下。這時她就喊她丈夫下樓，我並沒有說砸
    你的店、燒你的店，讓你的店開不下去這些話：當時我很生氣，我就拉著乙○○
    到我家門口，跟他說你也要讓我有空間可以出入，他家的車子可以停，我家的車
    子不能停也不能進出我們二人就吵架：我和乙○○愈吵愈大聲我父親就下來，把
    我們二人拉開：我只是把乙○○拉到我家那裏理論，也沒有動手打他：」（九十
    二年二月十日本院調查）等語，而被告辛○○亦認有傷害犯行，辯稱「：我沒有
    動手打人，根本沒有碰到乙○○，我只有拉我兒子（指被告壬○○）回家：」（
    九十二年二月十日本院調查）等語。經查：
（一）被告辛○○、壬○○父子居住在平鎮市○○路三六巷一號，而告訴人乙○○、
      子○○夫妻居住在平鎮市○○路三八號，由於被告壬○○長期將車停在告訴人
      乙○○夫妻上址住處一樓兼營「親親租書坊」店門口造成進出不方便，雖告訴
      人乙○○、子○○夫妻反應，被告壬○○不予理會，二戶遂時因上開停車問題
      起爭執而相處不睦之情，已據告訴人乙○○、子○○、證人丙○○（居住在平
      鎮市○○路三六巷二號）、癸○○○（被告辛○○之妻）陳述甚詳，且為被告
      辛○○、壬○○所坦認。
（二）被告壬○○於右述時、地進入「親親租書坊」拍打櫃檯桌面並對子○○吼稱：
      「我就是要這樣停，誰講都沒有用，你再囉唆我就砸你的店、燒你店面，讓你
      店開不下去」等以加害生命、財產之言詞恐嚇子○○之情形，已據告訴人子○○於九十一年九月二十六日警訊、九十一年十一月二十五日偵查及九十二年一
      月二十七日本院調查時指述甚詳，且證人即當時在「親親租書坊」承租漫畫書
      之甲○○歷次於警訊及本院調查時亦均證述「：我於右述時前往親親租書坊：
      租書之際，忽然進來一名年輕男子，進入該店非常兇惡，並拍打該店桌子，然
      後出言恐嚇要讓該店砸毀、拆掉，並要揍老闆娘：」（九十一年九月二十六日
      警訊）、「：（警方提供壬○○相片，給你指認是否於九十一年九月二十二日
      十一時十分在平鎮市○○路三十八號（親親租書坊）內，恐嚇該店老闆娘（子
      ○○）？）經我指認沒錯：當日我前往親親租書坊時，有一名男子進入該店非
      常兇惡並拍打該店桌子後，又出言恐嚇要讓該店砸毀並拆掉，還說要揍老板娘
      ：」（九十一年十月二十一日警訊）、「：當天我到租書坊拿書給老闆娘登記
      ，有一名年輕男子走進來，就突然往老闆娘坐的櫃檯桌子用力一拍，開口就罵
      三字經，說他要怎樣怎樣，而且說要砸店，當時，我看他很兇，又大聲吼叫，
      我很害怕，老闆娘就趕快叫他先生下樓：」（九十二年一月二十七日本院調查
      ）、「：近中午的時候過去，印象中是中秋節前後，星期天：進去幾分鐘有一
      名男生進來書店就拍桌子並大聲罵書店老闆娘，好像是停車的問題，並說要砸
      店：要讓店開不下去：（那名男子年紀多大？）三十來歲：他有舉手做打人動
      作：老闆娘喊她先生下樓：」（九十二年六月二十三日本院調查）等語，而被
      告壬○○於九十二年二月十日本院調查時亦稱當時進入「親親租書坊」時書店
      內除了告訴人子○○在之外尚有二名客人在看租書及一名婦人，證人甲○○為
      民國五十三年出生之女性，是其於警訊、本院調查時證述當時其在場與目睹被
      告壬○○恐嚇告訴人子○○經過之證詞應可採信，且據被告壬○○於警訊、本
      院調查時所述「：因為子○○前天（指九十一年九月二十一日）與我父親吵架
      ，我去找他理論：停車問題：我只有拍桌子：」（九十一年十月十九日警訊）
      、「：當天早上子○○先到我家樓下罵我爸爸，當時我在三樓有聽到，父親進
      屋後很生氣一直在說，後來我氣不過才下樓衝過去書店：我衝進去，是跟他說
      那書店不要開就好了，並拍桌面一下：當時我很生氣：十二年二月十日本院調
      查），證人癸○○○亦稱「：（九十一年九月二十二日壬○○有無因停車問題
      跑到何家去？）有，還是因為停車問題我兒子說要去跟他理論，是在早上十一
      點多左右：」（九十二年四月四日本院調查）等，是知被告壬○○於前述時、
      地進入「親親租書坊」係找告訴人乙○○、子○○夫妻理論，如前所述二家因
      停車問題時有爭執而相處不睦，被告壬○○供稱因停車問題找告訴人乙○○、
      子○○夫妻理論，復自承當時很生氣，且有拍打桌面，自不可能好言相向，益
      徵告訴人子○○、證人甲○○前述有關被告壬○○進入「親親租書店」恐嚇告
      訴人子○○之詞屬實。
（三）又被告壬○○與告訴人乙○○走出「親親租書坊」拐進書店旁之巷道後二人起
      口角，被告壬○○動手推打告訴人乙○○，從住處走出屋外之被告辛○○亦走
      上前與被告壬○○聯手毆打告訴人乙○○，致告訴人乙○○受有左無名指伸指
      韌帶斷裂及左上臂挫傷等傷害之事實，亦已據告訴人乙○○、子○○於九十一
      年九月二十六日警訊、九十一年十一月二十五日偵查、九十二年一月二十七日
      本院調查時指述甚詳，並有告訴人乙○○受傷之壢新醫院診斷證明書一紙、壢
      醫院九十二年五月九日壢新醫字第九二○二九八號、九十二年七月十六日壢新
      醫字第九二○四七六號函、天晟醫院九十二年八月七日天晟字第九二○八○七
      七○一號函在卷可稽，而到場處理之桃園縣警察局平鎮分局宋屋派出所警員丁○於九十二年二月十日本院調查時亦證稱當天抵達現場時有看到告訴人乙○○
      手部受傷，雖然被告壬○○、辛○○否認有動手毆打告訴人乙○○，先後辯稱
      「：因停車問題與乙○○發生拉扯，並沒有毆打他：」（九十一年十月十六日
      警訊，辛○○）、「：沒有毆打他（指告訴人乙○○），只有推他而已：」（
      九十一年十月十九日警訊，壬○○）、「：只有推擠而已。他（指告訴人乙○○）與我兒子在推擠，我把他二人拉開，說不要這樣：」（九十一年十一月二
      十五日偵查，辛○○）、「：我和乙○○愈吵愈大聲我父親就下來，把我們二
      人拉開：（當時二人是否有拉扯？）有：」（九十二年二月十日本院調查，壬○○）、「：我是聽到兒子壬○○與乙○○在我家樓下吵架，我就趕緊下樓，
      把我兒子拉回家：根本沒有碰到乙○○，我只有拉我兒子回家：」（九十二年
      二月十日本院調查，辛○○）、「：我只是拉回我兒子回家：」（九十二年十
      月二十二日本院審理，辛○○）等語，然而二人所述歷次均有出入，而證人即
      居住在平市廣西三六巷二號之住戶丙○○則係證稱「：上午十一點左右：辛○○、壬○○、何老師夫妻，他們四個人在吵：我看的時候是四個人在溫家的門
      口，也是何家的後門：辛○○、壬○○在拉何老師，何太太站在他家門口：還
      有打架，我看到壬○○上半身打赤膞他對何老師有揮拳，辛○○有對何老師拉
      扯：何老師有倒在地上，何太太把他拉起並拉回家：溫太太拉夫辛○○回家，
      壬○○亦跟著回家：」（九十二年八月二十八日本院調查）等，且據證人甲○○於本院調查時證述「：他先生一下樓就上前和那名男子講說有話好好講，就
      拍著他往前走出去：因為那名年輕男子叫的很大聲，附近居民都跑出來觀看，
      老闆娘的先生和那名男子就往巷子裡走過去，一段時間：（幾分鐘後）我有看
      見一名年紀較大、較胖的男子從那個巷子走出來，接著又看到原先進去的那名
      年輕男子走出來，但沒有看到老闆，我想說有那麼多鄰居在，應該沒有什麼事
      ：就先離開回家：」（九十二年一月二十七日本院調查）、「：男主人跟著那
      名男子走出去並說鄰居不要這樣子，在安撫他，兩人就走出去彎到旁邊巷道：
      老闆娘稍微收拾就跟在他們後面走出去，我最後走出去：我走出沒有看見老闆
      ，有一個年紀比較大的男子，要踢老闆娘，一直在罵三字經，有人拉著那名中
      老年男子，沒有打到老闆，我看見有人上前勸阻，我就離開：」（九十二年六
      月二十三日本院調查）等，益徵告訴人乙○○、子○○指述被告壬○○、辛○○共同毆打告訴人乙○○之指述可採。
（四）雖然證人己○○、庚○○、戊○○、癸○○○於九十二年四月四日本院調查時
      均證稱「：這位先生（當庭指乙○○）及後面這個先生（當庭指壬○○）在吵
      架我就下樓看：下樓就看見溫先生拉他兒子進屋，溫太太拉下鐵門，這位先生
      站在溫先生家門口（吵架的當時情形有無看到？）：」（己○○）、「：當時
      我在廣西路與姜新汴在屋內聊天，聽到聲音以為是喝酒醉在鬧事，就跑出去看
      ，看見庭上的另二位（指乙○○、子○○）與年輕的溫先生在吵架，並看到溫
      先生將年輕的拉回屋內，溫太太將門拉下，另外一邊的人也離開回去：」（庚○○）、「：我看到何先生與溫先生的兒子在溫先生家前面吵架，我想靠過去
      看，溫先生將他兒子拉回去，他太太將鐵門拉下來，我原本要問為何吵那麼厲
      害：」（戊○○）、「：就下去沒有二分鐘，我先生聽到吵架聲音就下去把人
      拉回屋內，我把鐵門拉下：在那裡吵架而已，哪有拉扯：」（癸○○○）等語
      ，然而證人己○○稱「：我只有聽到聲音，下樓就結束了：」等，而證人庚○○亦稱「：是聽見他們在吵，才跑出來看：」，並表示「：從屋子裡面可否看
      到屋外發生的事？）發生地點是在巷子裡面所以看不見：（聽到聲音到你從屋
      子裡面走出來到發生事情的地點花多少時間？）大概五分鐘左右：」等，又證
      人戊○○所述「：我看到何先生與溫先生的兒子在溫先生家前面吵架，我想靠
      過去看，溫先生將他兒子拉回去，他太太將鐵門拉下：」等可知證人己○○、
      庚○○、戊○○並未目賭整件事情經過，其三人上開證詞並不足為被告壬○○
      、辛○○未聯手毆打告訴人乙○○之有利證據，至證人癸○○○所述「：在那
      裡吵架而已，哪有拉扯：」，與證人戊○○於本院調查時證述當時有看見被告
      壬○○、告訴人乙○○拉扯：」之情形不同，且證人癸○○○係被告辛○○之
      夫，被告壬○○之母，於本院調查亦稱「：時常因我兒子停車的問題而發生爭
      執，我兒子的車子停在我家門口難道不行嗎？」，其證詞顯有偏坦迴護被告壬○○、辛○○之虞，亦不可採，何況據證人己○○、庚○○、戊○○、丙○○
      等人所述均係聽見爭吵聲其等始走出屋外，或走上前一探究竟，可見當時被告
      壬○○、辛○○與告訴人乙○○發生爭執甚為激烈，而被告壬○○、辛○○與
      告訴人乙○○發生激烈衝突進而共同動手打告訴人乙○○核亦屬事理之常。
綜上所述，本件事證明，被告壬○○、辛○○上開辯解均係卸責之詞，不足採信，本
件事證明確，被告壬○○、辛○○前述犯行均堪以認定。
二、核被告壬○○所為係犯刑法第三百零五條之恐嚇危害安全罪、第二百七十七條第
    一項之傷害罪，被告辛○○所為係犯刑法第二百七十七條第一項之傷害罪。被告
    壬○○與辛○○就上開傷害犯行，有犯意聯絡與行為分擔，為共同正犯。被告壬○○所犯上開二罪，犯意各別，行為互異，為共同正犯。爰審酌被告壬○○、辛○○之素行、被害人子○○、乙○○所受損害、被告壬○○、辛○○犯罪後態度
    ，分別量處如主文所示之刑，及均諭知易科罰金之折算標準，被告壬○○部分並
    定應執行刑與諭知易罰金之折算標準。
據上論斷，應依刑事訴訟法第二百九十九條第一項前段，刑法第二十八條、第二百七
十七條第一項、第三百零五條、第五十一條第五款、第四十一條第一項前段，罰金罰
鍰提高標準條例第一條前段、第二條，判決如主文。
本案經檢察官鍾和憲到庭執行職務。
中      華      民      國    九十二    年     十一     月      五      日
                                臺灣桃園地方法院刑事第五庭
                                    審判長法  官 江振義
                                          法  官 邱滋杉
                                          法  官 林婷立
右正本證明與原本無異。
如不服本判決，應於判決送達後十日內向本院提出上訴狀( 應附繕本 )，上訴於臺灣
高等法院。
                                          書記官 楊鳳滿
中      華      民      國    九十二     年     十一    月      七      日
附論罪科刑依據之法條：
中華民國刑法第二百七十七條
 (普通傷害罪)
傷害人之身體或健康者，處三年以下有期徒刑、拘役或一千元以下罰金。
犯前項之罪因而致人於死者，處無期徒刑或七年以上有期徒刑；致重傷者
，處三年以上十年以下有期徒刑。
刑法第三百零五條
以加害生命、身體、自由、名譽、財產之事恐嚇他人，致生危害於安全者，處二年以
下有期徒刑、拘役或三百元以下罰金。


司法院資訊處製作；財團法人民間司法改革基金會備份。
